臺灣臺南地方法院民事判決　九十一年度重訴字第一四八號
　　原　　　告　　台灣中小企業銀行股份有限公司
　　法定代理人　　甲○○
　　訴訟代理人　　丙○○
　　兼法定代理人　戊○○
　　被　　　告　　乙○○
　　　　　　　　　丁○○
右當事人間請求清償借款事件，本院判決如左：
    主      文
被告正崙纖維股份有限公司、戊○○、乙○○、丁○○應連帶給付原告新台幣肆仟壹
佰肆拾壹萬捌仟玖佰捌拾貳元，及如附表編號(一)、(二)所示金額之利息暨違約金。
被告正崙纖維股份有限公司、戊○○、乙○○應連帶給付原告新台幣壹仟萬元，及如
附表編號 (三)所示金額之利息暨違約金。
訴訟費用由被告正崙纖維股份有限公司、戊○○、乙○○、丁○○連帶負擔十分之八
；被告正崙纖維股份有限公司、戊○○、乙○○連帶負擔十分之二。
    事      實
甲、原告方面：
一、聲明：求為判決：如主文所示。
二、陳述：
(一)被告正崙纖維股份有限公司於民國八十五年八月二十三日，邀同被告戊○○、乙○○、丁○○為連帶保證人，向原告借款新台幣  (下同)四千二百萬元，約定借
    款期間十五年，自八十五年八月二十三日起至一００年八月二十三日止，按月攤
    還本息，利息按原告基本放款利率加百分之０點六五計算，機動調整，未按期付
    款，喪失期限利益，視為全部到期，除應償還全部本金及約定利息外，另自逾期
    日起六個月以內者，加付上開利率百分之十，超過六個月者，加付上開利率百分
    之二十之違約金。詎被告繳款至九十年四月二十三日，即未依約繳款，已喪失期
    限利益，尚欠本金三千六百七十四萬一千七百二十五元，當時利息為百分之八點
    八０五 (原告基本放款利率百分之八點四八五加碼百分之０點六五為百分之九點
    一三五，依較低的百分之八點八０五請求；如附表編號一)。
(二)又被告正崙纖維股份有限公司於八十八年六月二十三日，邀同被告戊○○、乙○○、丁○○為連帶保證人，向原告借款五百萬元，約定借款期間十五年，自八十
    八年六月二十三日起至一０三年六月二十三日止，按月攤還本息，利息按原告基
    本放款利率加百分之０點三二計算，機動調整，未按期付款，喪失期限利益，視
    為全部到期，除應償還全部本金及約定利息外，另自逾期日起六個月以內者，加
    付上開利率百分之十，超過六個月者，加付上開利率百分之二十之違約金。詎被
    告繳款至九十年四月三十日，即未依約繳款，已喪失期限利益，尚欠本金四百六
    十七萬七千二百五十七元，當時利息為百分之八點八 (原告基本放款利率百分之
    八點四八加碼百分之０點三二為百分之八點八；如附表編號二) 。
(三)再被告正崙纖維股份有限公司於八十九年十月十八日，邀同被告戊○○、乙○○
    為連帶保證人，向原告借款一千萬元，約定借款期間十五年，自八十九年十月十
    八日起至一０四年十月十八日止，按月攤還本息，利息按原告基本放款利率加百
    分之０點三二計算，機動調整，未按期付款，喪失期限利益，視為全部到期，除
    應償還全部本金及約定利息外，另自逾期日起六個月以內者，加付上開利率百分
    之十，超過六個月者，加付上開利率百分之二十之違約金。詎被告繳息至九十年
    四月十八日，即未依約繳款，已喪失期限利益，尚欠本金一千萬元，當時利息為
    百分之八點八０五 (原告基本放款利率百分之八點四八五加碼百分之０點三二為
    百分之八點八０五；如附表編號三)。
三、證據：借據、放款轉帳收入傳票、放款轉帳支出傳票、明細表各三紙，利率變動
    表一紙。
乙、被告方面：
    被告乙○○、丁○○未於言詞辯論期日到場，亦未提出準備書狀作何聲明或陳述
    。被告正崙纖維股份有限公司、戊○○聲明、陳述如后：
一、聲明：求為判決：原告之訴駁回。
二、陳述：對原告所提證據不爭執，但現在沒有錢還。
    理      由
一、本件被告乙○○、丁○○經合法通知，未於言詞辯論期日到場，核無民事訴訟法
    第三百八十六條各款所列情形，爰依原告聲請，由其一造辯論而為判決。
二、原告主張：(一)被告正崙纖維股份有限公司於八十五年八月二十三日，邀同被告
    戊○○、乙○○、丁○○為連帶保證人，向原告借款四千二百萬元，約定借款期
    間十五年，自八十五年八月二十三日起至一００年八月二十三日止，按月攤還本
    息，利息按原告基本放款利率加百分之０點六五計算，機動調整，未按期付款，
    喪失期限利益，視為全部到期，除應償還全部本金及約定利息外，另自逾期日起
    六個月以內者，加付上開利率百分之十，超過六個月者，加付上開利率百分之二
    十之違約金。詎被告繳款至九十年四月二十三日，即未依約繳款，已喪失期限利
    益，尚欠本金三千六百七十四萬一千七百二十五元，當時利息為百分之八點八０
    五 (原告基本放款利率百分之八點四八五加碼百分之０點六五為百分之九點一三
    五，依較低的百分之八點八０五請求；如附表編號一) 。(二)又被告正崙纖維股
    份有限公司於八十八年六月二十三日，邀同被告戊○○、乙○○、丁○○為連帶
    保證人，向原告借款五百萬元，約定借款期間十五年，自八十八年六月二十三日
    起至一０三年六月二十三日止，按月攤還本息，利息按原告基本放款利率加百分
    之０點三二計算，機動調整，未按期付款，喪失期限利益，視為全部到期，除應
    償還全部本金及約定利息外，另自逾期日起六個月以內者，加付上開利率百分之
    十，超過六個月者，加付上開利率百分之二十之違約金。詎被告繳款至九十年四
    月三十日，即未依約繳款，已喪失期限利益，尚欠本金四百六十七萬七千二百五
    十七元，當時利息為百分之八點八 (原告基本放款利率百分之八點四八加碼百分
    之０點三二為百分之八點八；如附表編號二) 。(三)再被告正崙纖維股份有限公
    司於八十九年十月十八日，邀同被告戊○○、乙○○為連帶保證人，向原告借款
    一千萬元，約定借款期間十五年，自八十九年十月十八日起至一０四年十月十八
    日止，按月攤還本息，利息按原告基本放款利率加百分之０點三二計算，機動調
    整，未按期付款，喪失期限利益，視為全部到期，除應償還全部本金及約定利息
    外，另自逾期日起六個月以內者，加付上開利率百分之十，超過六個月者，加付
    上開利率百分之二十之違約金。詎被告繳息至九十年四月十八日，即未依約繳款
    ，已喪失期限利益，尚欠本金一千萬元，當時利息為百分之八點八０五 (原告基
    本放款利率百分之八點四八五加碼百分之０點三二為百分之八點八０五；如附表
    編號三) ，經催討無著等情，業據原告陳明在卷，並提出與所述相符之借據、放
    款轉帳收入傳票、放款轉帳支出傳票、明細表各三紙，利率變動表一紙為證。且
    為被告正崙纖維股份有限公司、戊○○所不爭執。雖被告乙○○、丁○○未於言
    詞辯論期日到場，亦未提出準備書狀作何聲明或陳述。就證據調查所得，可信原
    告主張為真實。
三、從而，原告依消費借貸及連帶保證之法律關係，請求被告正崙纖維股份有限公司
    、戊○○、乙○○、丁○○連帶給付四千一百四十一萬八千九百八十二元，及如
    附表編號  (一)、(二)所示金額之利息暨違約金。被告正崙纖維股份有限公司、
    戊○○、乙○○連帶給付一千萬元，及如附表編號  (三)所示金額之利息暨違約
    金，即無不合，應予准許。
四、結論：原告之訴為有理由，依民事訴訟法第三百八十五條第一項前段、第八十五
    條第一項、第二項、第七十八條，判決如主文。
中　　　華　　　民　　　國　　九十一 　年　　　五　　　月　　二十八　　日
                                臺灣臺南地方法院民事第一庭
~B法　　　官　蘇清水
右為正本係照原本作成
如對本判決上訴，須於判決送達後廿日內向本院提出上訴狀
中　　　華　　　民　　　國　　九十一　　年　　　五　　　月　　二十八　　日
~B法院書記官　陳金堂
~F0
~T40
附表：(臺灣臺南地方法院九十一年度重訴字第一四八號)
┌───┬───────────────┬──────────────────┬─────────────────────┐
│編  號│ 金額(新台幣)                 │利息計算期間(民國)及利率            │違約金計算期間(民國)及利率                │
│      │                              │                                    │                                          │
├───┼───────────────┼──────────────────┼─────────────────────┤
│一    │參仟陸佰柒拾肆萬              │自九十年四月二十四日起至清償日止，  │自九十年五月廿五日起至九十年十一月廿四日止│
│      │壹仟柒佰貳拾伍元              │按週年利率百分之八點八０五計算。    │按上開利率百分之十計算；九十年十一月廿五日│
│      │                              │                                    │起至清償日止，按上開利率百分之二十計算。  │
├───┼───────────────┼──────────────────┼─────────────────────┤
│二    │肆佰陸拾柒萬柒仟貳佰伍拾柒元  │自九十年五月一日起至清償日止，      │自九十年六月二日起至九十年十二月一日止，  │
│      │                              │按週年利率百分之八點八計算。        │按上開利率百分之十計算；九十年十二月二日  │
│      │                              │                                    │起至清償日止，按上開利率百分之二十計算。  │
├───┼───────────────┼──────────────────┼─────────────────────┤
│三    │壹仟萬元                      │自八十九年四月十九日起至清償日止，  │自九十年五月二十日起至九十年十一月十九日止│
│      │                              │按週年利率百分之八點八０五計算。    │按上開利率百分之十計算；九十年十一月二十日│
│      │                              │                                    │起至清償日止，按上開利率百分之二十計算。  │
└───┴───────────────┴──────────────────┴─────────────────────┘
